臺灣臺北地方法院交通事件裁定　　　　　　　　　　九十年度交聲字第一一五九號
　　受處分人　甲○○
　　即異議人
右列受處分人因違反道路交通管理處罰條例案件，對於台北市交通事件裁決所九十年
十月二十五日所為之處分 (原處分：北市裁三字第裁二二—ＡＢＶ三七四二二九號）
，聲明異議，本院裁定如左：
    主  文
異議駁回。
    理  由
一、查交通違規事件之裁罰，性質上屬於交通行政主管機關本於職權就公法上具體事
    件所為之決定而對外直接發生法律效果之單方行政行為，而本件受處分人即異議
    人甲○○係於民國九十年八月四日間為警以酒後駕車為由舉發並於同年十月二十
    五日為原處分機關台北市交通事件裁決所裁罰，道路交通管理處罰條例第三十五
    條雖於九十一年七月三日公布修正，並於同年九月一日施行，然依行政法上「實
    體從舊，程序從新」原則，尚無比較新舊法之問題，是本件仍應適用九十一年七
    月三日公布修正前之道路交通管理處罰條例，以下所稱道路交通管理處罰條例均
    指九十一年七月三日公布修正前之規定，合先敘明。
二、按汽車駕駛人飲酒後其吐氣所含酒精成份超過每公升０．二五毫克以上者，不得
    駕車，道路交通安全規則第一百十四條第二款定有明文。依道路交通管理處罰條
    例第三十五條規定，駕駛汽（機）車經測試檢定有酒精濃渡超過規定標準者，處
    新臺幣（下同）一萬五千元以上六萬元以下罰鍰，並當場禁止其駕駛及吊扣其駕
    駛執照一年。
三、本件受處分人甲○○於九十年八月四日二十二時四十分許，駕駛車號ＡＫＮ－一
    一○號重型機車在台北市○○○路與民生西路口，經台北市政府警察局中山分局
    中山二派出所員警歐陽文青攔停，對受處分人實施酒測，發現其吐氣所含酒精成
    份為每公升０．五六毫克，員警隨即以受處分人有違反前揭道路交通管理處罰條
    例第三十五條第一項第一款規定之行為掣單舉發，嗣受處分人於舉發通知單上所
    載之應到案日期前向原處分機關提出申訴，經原處分機關請原舉發單位調查結果
    ，仍認受處分人有前開違規行為，原處分機關乃依前揭道路交通管理處罰條例第
    三十五條第一項第一款之規定裁處受處分人罰鍰四萬五千元並予吊扣其駕駛執照
    十二個月。
四、受處分人聲明異議意旨則以：當日騎車前曾飲用「維士比」二口及使用口腔清新
    劑，並無飲酒。被臨檢時，第一次酒測值為二‧二，事隔三分鐘再測值為０．五
    六，二次測量數據值相差很大，該測試儀器不準，且出門到被攔檢時間不到規定
    之十五分鐘，而且當時要求抽血檢查被拒絕，故狀請依法撤銷原處分。本院查：
  (一)受處分人坦承當日騎車前，飲用維士比，以解除疲勞一節，並經證人即受處分人
    公司老闆娘王徐春到庭證述屬實。證人即舉發員警歐陽文青並到庭證稱：受處分
    人由民生西路往中山北路行駛，在路口攔檢到，我們用酒測棒測試，結果是紅燈
    ，就請他到派出所，因為紅燈測試值在每公升○．四毫克以上，再用酒測器測試
    ，一測試之下，第一次吹測試器大於二，我問他是否喝高粱酒，為何這麼高，他
    說他喝維士比，維士比有酒精成份，他要求再吹一次，第二次測得○．五六等語
    ，並有酒精濃度測試記錄一紙在卷可稽，則受處分人飲用含酒精飲料，其吐氣所
    含酒精成份超過每公升０．二五毫克以上之行為，至為明確。
  (二)又依警方之取締酒後駕車程序，在測試前應先確認受測者已飲酒結束十五分鐘以
    上或漱口，此乃警方內部之作業規定，受處分人雖辯稱警方並未依該規定即進行
    酒測，惟並未能提出證據以實其說，且警方為確保酒測值之準確性，以檢定合格
    之呼氣酒精測試器（有經濟部標準檢驗局呼氣酒精測試器檢定合格證書附卷），
    對受處人進行二度酒測，測得受處分人之呼氣酒精濃度遠超過標準值。警方既以
    檢定合格之呼氣酒精測試器對受處分人進行酒精濃度之測試，受處分人要求至醫
    院驗血，實無必要。
  (三)受處分人本件酒醉駕車之行為，並經臺灣臺北地方法院檢察署檢察官以九十年度
    偵字第二一五六○號提起公訴，並經本院九十一年度北交簡第六八一號觸犯刑法
    第一百八十五條之三服用酒類致不能安全駕駛動力交通工具罪，判處罰金一萬六
    千元，並有該案件之起訴書、判決書在卷可稽。
  (四)從而本件異議人所舉傳之證人又無法於訴訟上對之產生有利之認定，尚難認其辯
    解為可採，本件事證明確，受處分人之違規行為堪以認定。
五、綜上所述，受處分人確有在前揭時地酒精濃度過量駕駛汽車之違規行為，從而原
    處分機關依前揭道路交通管理處罰條例第三十五條第一項第一款規定所為之裁處
    ，並無不當。本件異議為無理由，應予駁回。
據上論斷，應依道路交通案件處理辦法第十九條，裁定如主文。
中      華      民      國      九十一      年    十      月    二十三  日
                                      臺灣臺北地方法院交通法庭
                                          法  官  紀文惠
右正本證明與原本無異。
如不服本裁定，應於裁定送達後五日內向本院提出抗告狀。
              書記官  林妙穗
中       華      民      國      九十一      年     十     月   二十五  日
